【裁判字號】    89,家訴,51
【裁判日期】    890831
【裁判案由】    確認婚生子女
【裁判全文】
臺灣板橋地方法院民事判決  八十九年家訴字第五一號
    原      告    乙○○
    被      告    郭恩詳
    兼法定代理人  丙○○
右當事人間請求否認子女事件，本院判決如左：
    主      文
確認被告郭恩詳非被告丙○○與與原告乙○○所生之婚生子。
訴訟費用由被告負擔。
    事      實
甲、原告方面
一、聲明：如主文第一項所示。
二、陳述：原告與被告丙○○前於民國（下同）八十四年間結婚，生有二男，嗣因雙
          方個性不合，於八十八年七月二十一日辦妥離婚登記手續，而原告在八十
          八年初離家，在八十八年七月懷孕這段期間原告並與未被告丙○○同居，
          原告於八十九年四月三日生下甲○即被告郭恩詳，回溯離婚日未逾三百零
          二日，依法出生登記乃推定以被告丙○○為生父，惟原告實際非自該被告
          丙○○受胎，為此依該民法第一０六三條之規定，提起本訴。
三、證據：提出戶口名簿、出生證明及戶籍謄本各一份為證，並聲請本院依職權函請
    法務部調查局為親子血緣鑑定。
乙、被告方面：
一、聲明：同意原告之請求。
二、陳述：對於原告主張之事實，被告丙○○沒意見，被告丙○○已與原告離婚，對
    於本件事情，被告丙○○不清楚。
    理      由
一、按關於認諾及訴訟上自認或不爭執事實之效力，於第五百八十九條否認子女之訴
    ，不適用之，民事訴訟法第五百九十四條定有明文。本件被告丙○○於言詞辯論
    期日同意原告之請求並就原告主張之事實為不爭執，揆諸首揭法條之說明，自不
    發生被告認諾或不爭執事實之效力，合先敘明。
二、經查原告主張其與被告丙○○前於民國（下同）八十四年間結婚，嗣因雙方個性
    不合，於八十八年七月二十一日辦妥離婚登記手續，而原告在八十八年初離家，
    在八十八年七月懷孕這段期間原告並與未被告丙○○同居，原告於八十九年四月
    三日生下甲○即被告郭恩詳，回溯離婚日未逾三百零二日，依法出生登記乃推定
    以被告丙○○為生父，惟原告實際非自該被告丙○○受胎之事實，業據原告提出
    戶籍謄本為證，並據本院依原告聲請函請法務部調查局就兩造間血緣關係為鑑定
    之結果通知覆稱，依據遺傳法則，被告郭恩詳之ＤＮＡ型別鑑定結果．．．與丙
    ○○之各項相對應之型別均矛盾，因此認被告丙○○不可能為郭恩詳之生父，此
    有法務部調查局（８９）陸（四）字第８９０４６７２５號鑑定通知書附卷可參
    ，足認原告主張被告郭恩詳非其與被告丙○○所生之婚生子，要屬真實，堪以採
    信。
三、按妻之受胎，係在婚姻關係存續中者，推定其所生子女為婚生子女。前項推定，
    如夫妻之一方能證明妻非自夫受始者，得提起否認之訴。但應於知悉子女出生之
    日起，一年內為之，民法第一千零六十三條定有明文。經查本件原告於八十九年
    四月三日產下被告郭恩詳之時，依其受胎期間自該子女出生之日回溯三百零二天
    尚係在其與被告丙○○婚姻關係存續期間，依法雖應推定被告郭恩詳為原告與被
    告丙○○所生之婚生子，然原告於八十八年七月懷孕期間即未與該被告丙○○同
    居之事實，參以法務部調查局鑑定被告丙○○與原告之子即被告郭恩詳二者間並
    無血緣關係之結果，被告郭恩詳實非原告自被告丙○○受胎所生。從而，原告提
    起本件否認子女之訴，於法洵屬有據，應予准許。
四、據上論結，本件原告之訴為有理由，並依民事訴訟法第八十五條第一項前段、第
    七十八條，判決如主文。
中      華      民      國    八十九    年      八      月    三十一    日
                                  臺灣板橋地方法院家事法庭
~B法      官  楊志勇
右為正本係照原本作成
如不服本判決應於送達後廿日內向本院提出上訴狀。
中      華      民      國    八十九    年      八      月    三十一    日
~B法院書記官  李淑貞


司法院資訊處製作；財團法人民間司法改革基金會備份。
